【裁判字號】    97,訴,1855
【裁判日期】    971231
【裁判案由】    毒品危害防制條例
【裁判全文】
臺灣基隆地方法院刑事判決           97年度訴字第1855號
公  訴  人  臺灣基隆地方法院檢察署檢察官
被      告  甲○○
上列被告因毒品危害防制條例案件，經檢察官提起公訴（97年度
毒偵字第2736、2843號），被告於準備程序中就被訴事實為有罪
之陳述，受命法官於聽取當事人之意見後，由本院合議庭裁定由
受命法官獨任以簡式審判程序判決如下：
    主    文
甲○○施用第一級毒品，累犯，處有期徒刑柒月。又施用第一級
毒品，累犯，處有期徒刑柒月。應執行有期徒刑拾月。
    犯罪事實
一、甲○○前於民國94年間，因施用毒品案件，經本院裁定送觀
    察勒戒後，認有繼續施用傾向，再以裁定令入戒治處所施以
    強制戒治，於95年8月29日戒治期滿。其又於95年間，因施
    用毒品案件，經本院以95年度訴字第611號判處有期徒刑10
    月確定；於同年又因竊盜案件，經本院以95年度易字第473
    號判處有期徒刑3月確定；復於96年間，因竊盜案件，經本
    院以96年度易字第194號判處有期徒刑3月、4月確定，合併
    定執行刑為有期徒刑5月；又於同年因施用毒品案件，經本
    院以96年度訴字第231號判處有期徒刑11月、2月確定，合併
    定應執行刑為有期徒刑1年。上開各罪經減刑並定應執行為1
    年2月又15日，於97年5月17日縮刑期滿執行完畢（構成累犯
    ）。詎甲○○猶未戒除毒癮，復基於施用第一級毒品海洛因
    之犯意，先後為下列施用毒品犯行：97年9月20日，在基
    隆市○○區○○街570巷103之3號4樓其住處房間內，以針筒
    注射之方式，施用第一級毒品海洛因1次。嗣於97年9月21日
    10 時20分，經員警以其為毒品列管人口，通知其至派出所
    驗尿，結果呈嗎啡陽性反應，始查悉上情。97年9月24日
    某時，在不詳地點，以針筒注射之方式，施用第一級毒品海
    洛因1次。嗣於同日19時50分許，為警持本院所核發之搜索
    票，至其上開住處進行搜索，並徵得其同意後採尿送驗，結
    果呈嗎啡陽性反應，始查悉上情。
二、案經基隆市警察局第三分局報請臺灣基隆地方法院檢察署檢
    察官偵查起訴。
    理    由
一、上開事實，業據被告甲○○於本院審理時坦承不諱，且被告
    先後2次為警查獲所採集尿液，經送驗結果，均呈嗎啡陽性
    反應，有基隆市警察局第三分局偵辦毒品案件尿液檢體對照
    表、臺灣尖端先進生技醫藥股份有限公司97年10月8日濫用
    藥物尿液檢驗報告（見97年度毒偵字第2736號偵查卷第16-1
    7頁）、基隆市警察局第三分局採驗尿液通知書1份、臺灣檢
    驗科技股份有限公司97年10月6日濫用藥物檢驗報告1 紙在
    卷可證（見97年度毒偵字第2843號偵查卷第6-7頁），且「
    依據Smith等人關於尿液嗎啡之研究，尿液總嗎啡的半衰期
    為3.11小時，施用低劑量（3-7毫克）海洛因，總嗎啡的檢
    測時限為7.4-31.9小時，施用高劑量（10.5-13.9毫克）海
    洛因，總嗎啡的檢測時限為10.7-53.5小時，，即表示在一
    般情況下，施用海洛因約53小時後，其嗎啡的檢出濃度極低
    。本件被告第2次採尿時間距離其於警詢中供稱97年9月20日
    前施用毒品至少已逾92小時以上，已超過上開說明檢測上限
    時限53.5小時甚多，其嗎啡濃度應極低，然第2次採尿其嗎
    啡濃度為5135ng/mL，可待因濃度為500ng/mL，顯不合理，
    因此第2次採尿檢驗結果應非被告所稱97年9月20日前施用所
    致」等情，亦有法務部調查局97年11月17日調科壹字第0970
    0472120號函在卷可稽，堪認被告上開自白確與事實相符，
    足以採信。查被告前因施用毒品案件，經觀察勒戒、強制戒
    治，於95年8月29日戒治期滿之事實，有臺灣基隆地方法院
    檢察署刑案資料查註紀錄表、臺灣高等法院被告前案紀錄表
    各1份附卷足憑，其於強制戒治執行完畢獲釋放後5年內，再
    犯毒品危害防制條例第10條之罪，事證明確，被告犯行，洵
    堪認定。
二、查海洛因係毒品危害防制條例第2條第2項第1款規定之第一
    級毒品，是被告2次所為，均係犯同條例第10條第1項之施用
    第一級毒品罪。被告持有第一級毒品之行為，應為施用之高
    度行為所吸收，均不另論罪。被告有如犯罪事實欄所示刑案
    之執行情形，此有台灣高等法院被告全國前案紀錄表在卷可
    按，其受有期徒刑之執行完畢後，5年內再犯本案有期徒刑
    以上之罪，為累犯，應依刑法第47條第1項之規定加重其刑
    。被告前後2次施用海洛因犯行，犯意個別，應分論併罰。
    爰審酌被告前已有施用毒品前科，有上開刑案紀錄表可查，
    今再為施用，法治觀念之淡薄，然施用毒品究屬戕害自身健
    康之犯罪，被告施用毒品尚未造成他人明顯之危害，且於本
    院審理中已坦承犯行，犯後態度尚稱良好，並兼衡被告犯罪
    之動機、目的、手段、生活狀況及智識程度，暨公訴人請求
    科以適當之刑等一切情狀，量處如主文所示之刑，及定應執
    行刑。
據上論斷，應依刑事訴訟法第273條之1第1項、第299條第1 項前
段，毒品危害防制條例第10條第1項，刑法第11條前段、第47條
第1項、第51條第5款，判決如主文。
本案經檢察官乙○○到庭執行職務。
中    華    民    國   97    年    12    月    31    日
                  刑事第三庭法    官  陳姵君
以上正本證明與原本無異。
如不服本判決應於收受本判決後10日內向本院提出上訴書狀，其
未敘述上訴理由者，並得於提起上訴後10日內向本院補提理由書
狀（均須按他造當事人之人數附繕本）「切勿逕送上級法院」。
中    華    民    國    97    年    12    月    31    日
                            書 記 官  明祖斌
毒品危害防制條例第10條第1項
施用第一級毒品者，處 6 月以上 5 年以下有期徒刑。
施用第二級毒品者，處 3 年以下有期徒刑。


司法院資訊處製作；財團法人民間司法改革基金會備份。
